【裁判字號】    98,交抗,2263
【裁判日期】    981022
【裁判案由】    違反道路交通管理處罰條例
【裁判全文】
臺灣高等法院交通事件裁定            98年度交抗字第2263號
抗  告  人
即受處分人  甲○  51歲（民國.
上列抗告人因違反道路交通管理處罰條例案件，不服臺灣基隆地
方法院中華民國98年7月31日所為裁定（98年度交聲字第203號）
，提起抗告，本院裁定如下：
    主  文
抗告駁回。
    理  由
一、聲明異議意旨略以：伊於民國98年3月20日0時45分許，從中
    華路洛陽街往南，由內側車道換到外側慢車道，有注意後方
    並無來車，但機車騎士騎很快，伊有讓機車而未撞到，伊是
    因從後視鏡看到機車騎士坐在機車上，才下車看他，他說被
    伊車壓到腳，然如果屬實，機車騎士一定會痛到倒地，不可
    能還坐在機車上，且雖有救護車到事故現場載該名騎士到醫
    院，但伊有前往醫院探視該名騎士，並沒有看見騎士的腳有
    被壓到的傷勢，也沒有驗傷證明，事後該名騎士即自行離去
    而未再聯絡。本件違規事件，是對方當場要求賠償之情形下
    所檢舉，伊自始即無違規行為，不應裁罰云云。
二、原裁定略以：異議人即受處分人甲○於98年3月20日0時45分
    許，駕駛車號033-B9營業小客車，在臺北市○○路○段與洛
    陽街路口，由第1車道往右變換至分隔島右側第2車道時，右
    前車頭與同向分隔島右側第2車道行駛之AVM-465號普通重型
    機車左側車身發生碰撞後，右前輪再壓過騎乘AVM-465號機
    車駕駛人楊志聖之左腳掌，致楊志聖左小腿、左足挫傷合併
    左大腳趾骨折等傷害，有道路交通事故現場圖、談話紀錄表
    、補充資料表、初步分析研判表、現場車輛照片及聯合醫院
    和平院區98年7月21日診字第991011號診斷證明書在卷可稽
    。而受處分人亦不否認有於前揭時地駕車變換車道之事實，
    且楊志聖自97年迄今於臺北市僅有本次交通事故紀錄，亦有
    臺北市政府警察局交通警察大隊98年6月1日北市警交大事第
    00000000000號函存卷可參，又楊志聖於事故發生後確立即
    至臺北市立聯合醫院和平院區就診，並受有左小腿、左足挫
    傷合併左大腳趾骨折傷害之事實，亦有臺北市立聯合醫院和
    平院區98年3月20日急診室護理日誌、臺北市立聯合醫院98
    年7月22日北市醫和字第09831364900號函檢附楊志聖急診病
    歷、急診醫囑單(一)、急診護理記錄(一)、98年3月20日及98年4
    月16日骨科門診處方明細及前開診斷證明書等就診紀錄附卷
    可佐，足徵機車駕駛人楊志聖確有因受處分人於前揭時、地
    變換車道導致受傷之事實，受處分人辯稱楊志聖根本沒有受
    傷，沒有診斷證明書，係假車禍真詐財云云，尚難採信。況
    楊志聖於交通事故談話紀錄表內稱：「肇事前，我車沿中華
    路由北往南慢車道，行駛於第2車道，向前直行，突然看到
    一部營小客（車號033-B9號事後得知，即異議人駕駛之車輛
    ）從快車道跨越雙向線朝我車方向斜切過來，我車見狀緊急
    煞車，我車左側車身與營小客的右前車角碰撞後，營小客迴
    正往前，則右前輪又壓過我左腳掌而肇事」等情明確，顯然
    受處分人變換車道時並未注意後方來車狀況，亦未禮讓直行
    之楊志聖先行，即遽爾變換車道，其違反道路交通安全規則
    第98條第1項第6款「變換車道時，應讓直行車先行，並注意
    安全距離」規定，因而肇事致他人受傷之違規事實，甚為明
    確，故駁回受處分人之異議。
三、抗告意旨略以：伊於98年3月20日0時45分，從中華路洛陽街
    往南，由慢車道內側換為外側車道，並未擦撞機車，只是從
    後視鏡看到機車騎士停在馬路三車道中間車道趴坐在機車上
    、臉往下，伊如果要逃很簡單，但基於仁慈心，伊還是下車
    查看，機車騎士楊志聖於交通事故談話不實，當時是慢車道
    三車道，不需要迴正，況伊車如果有擦撞到機車騎士，他不
    可能還可以坐在機車上，伊也不知原法院所說之照片何在，
    機車騎士口供不實，是否時常造假車禍詐財？另和平醫院之
    診斷證明書也有可能是舊傷，本件必須提出證據，不要讓法
    院失去公信力當成社會亂象云云。
四、經查：原裁定認定抗告人即受處分人甲○於前揭時地駕車變
    換車道時，未讓直行車先行而肇事致被害人楊志聖受有前揭
    傷害之違規事實，係先以道路交通事故現場圖、談話紀錄表
    、補充資料表、初步分析研判表、現場車輛照片、聯合醫院
    和平院區98年7月21日診字第991011號診斷證明書等件為據
    。再說明因受處分人亦不否認有於前揭時地駕車變換車道之
    事實，且被害人楊志聖於事故發生後確立即至臺北市立聯合
    醫院和平院區就診之事實，亦有臺北市立聯合醫院和平院區
    98年3月20日急診室護理日誌、臺北市立聯合醫院98年7月22
    日北市醫和字第09831364900號函檢附楊志聖急診病歷、急
    診醫囑單(一)、急診護理記錄(一)、98年3月20日及98年4月16日
    骨科門診處方明細及前開診斷證明書等就診紀錄等件可稽。
    並參酌楊志聖自97年迄今於臺北市僅有本次交通事故紀錄，
    有臺北市政府警察局交通警察大隊98年6月1日北市警交大事
    第00000000000號函存卷可參，受處分人辯稱楊志聖根本沒
    有受傷，沒有診斷證明書，係假車禍真詐財云云，不足採信
     。因認受處分人前揭違反道路交通管理處罰條例第45條第4
    款之違規事證明確，維持原處分機關依道路交通管理處罰條
    例第63條第1項第3款規定，裁處受處分人記違規點數3點，
    並駁回抗告人異議，已詳敘其依憑之證據及認定之理由，經
    核並未悖於經驗及論理法則。至原法院所引用之現場車輛照
    片，係附於原審卷中（見該卷第42頁至第46頁），且楊志聖
    於前揭時地前往醫院急診，並未據上開病歷或診斷證明書載
    為舊傷，亦有該等診斷證明書及病歷資料可稽，受處分人空
    言否認有該等照片存在，且辯稱上開診斷證明書所載可能係
    舊傷，楊志聖所述不實云云，要無可取。從而，抗告意旨仍
    執原法院抗辯之陳詞，指摘原裁定不當，為無理由，應予駁
    回。
五、據上論結，應依道路交通案件處理辦法第26條，刑事訴訟法
    第412條，裁定如主文。
中    華    民    國    98    年    10    月    22    日
                  刑事第二十二庭審判長法  官  郭雅美
                                      法  官  洪于智
                                      法  官  李麗珠
以上正本證明與原本無異。
不得再抗告。
                                      書記官  陳禹任
中    華    民    國    98    年    10    月    22    日


司法院資訊處製作；財團法人民間司法改革基金會備份。
